【裁判字號】    99,親,162
【裁判日期】    991029
【裁判案由】    否認子女
【裁判全文】
臺灣板橋地方法院民事判決               99年度親字第162號
原      告  丙○○
被      告  丁○○
兼  上一人
法定代理人  乙○○
上  一  人
訴訟代理人  甲○○
上列當事人間請求否認子女事件，本院於中華民國99年10月19日
言詞辯論終結，判決如下：
    主      文
確認被告丁○○（男，民國九十九年八月十九日生）非被告乙○○自原告丙○○受胎所生之婚生子。
訴訟費用由被告負擔。
    事實及理由
一、原告主張：原告與被告乙○○於民國98年8 月下旬交往，同
    年9 月初發生性關係，而於99年4 月底被告乙○○告知懷孕
    ，經請示雙方家長，原告與被告乙○○遂於99年7 月7 日結
    婚，現婚姻關係存續中。嗣被告乙○○於99年8 月19日產下
    被告丁○○，醫院告知丁○○之血型為Ｂ型，然被告乙○○
    血型係Ａ型，原告係Ｏ型，因此原告委託三峽陽明醫事檢驗
    所做ＤＮＡ血緣關係鑑定，結果顯示可以排除原告與被告丁○○之親子關係。為此依民法第1063條第2 項提起否認子女
    訴訟，請求確認被告丁○○非被告乙○○自原告受胎所生之
    婚生子女等語。並聲明：如主文所示。
二、被告方面：被告訴訟代理人表示被告丁○○確實不是原告之
    小孩等語。
三、得心證之理由：
（一）原告係民國81年3 月28日出生，被告乙○○係民國81年11
      月24日出生，其等雖未滿20歲，然其等已結婚，依民法第
      13條第3 項規定，為有行為能力之人，自有訴訟能力，合
      先敘明。
（二）按關於認諾及訴訟上自認或不爭執事實之效力，於否認子
      女事件，不適用之，民事訴訟法第594 條定有明文。本件
      被告方面於言詞辯論期日就原告主張被告丁○○非被告乙○○自原告受胎所生之事實為自認，揆諸首揭法條之說明
      ，仍不發生被告自認之效力，本院仍應調查其他事證以查
      明是否與事實相符。
（三）經查，原告主張之事實，業據原告提出戶籍謄本1 件、血
      緣關係鑑定報告影本1 件為證，而根據上開昕穎生物科技
      股份有限公司對原告與被告丁○○進行血關係鑑定結果略
      以：「在所檢驗之ＤＮＡ點位中共計有D8S1179 、D21S11
      、D2S1338 、vWA 、FGA 等5 個點位之分析結果為可以排
      除親子關係，因此可以排除丙○○與丁○○之親子關係」
      等語，自堪認原告主張被告丁○○非被告乙○○自原告受
      胎所生之婚生子，要屬真實，堪以採信。
（四）按從子女出生日回溯自181 日起至第302 日止為受胎期間
      ；能證明受胎回溯在前項第302 日以前者，以其推定為受
      胎期間。又妻之受胎，係在婚姻關係存續中者，推定其所
      生子女為婚生子女；前項推定，如夫妻之一方能證明妻非
      自夫受胎者，得提起否認之訴，但應於夫妻之一方知悉該
      子女非為婚生子女之日起，二年內為之，民法第1062、第
      1063條分別定有明文。經查，本件被告乙○○於與原告婚
      姻關係存續中之99年8 月19日產下被告丁○○，依法雖應
      推定被告丁○○為原告與被告乙○○所生之婚生子，然參
      以前開鑑定報告之鑑定結果，被告丁○○與原告間並不具
      有親子血緣關係，則被告丁○○實非被告乙○○自原告受
      胎所生。而原告係於99年9 月6 日血緣關係鑑定報告書做
      成後，方知悉被告丁○○非其婚生子女，並隨後於99年9
      月15日提起本訴，未逾越2 年之法定除斥期間。從而，原
      告訴請確認被告丁○○非被告乙○○自原告受胎所生之婚
      生子女，於法洵屬有據，應予准許。
四、訴訟費用負擔之依據：民事訴訟第78條。
中    華    民    國    99    年    10    月    29    日
                  家事法庭  法  官  葉靜芳
以上正本證明與原本無異。
如對本判決不服，應於判決送達後20日內向本院提出上訴狀。
中    華    民    國    99    年    10    月    29    日
                            書記官  劉春美

司法院資訊處製作；財團法人民間司法改革基金會備份。
